臺灣高等法院民事裁定
109年度勞聲字第79號
聲  請  人  陳玉婷  
            官怡均  
            莊筱伶  

共同代理人  翁瑋律師  

上列聲請人與相對人邱蓮秀、新立五金行即張靖婕間假扣押事件
，聲請人聲請發還擔保金，本院裁定如下：
   主      文
聲請人因臺灣新竹地方法院一０七年司執全字第五一號假扣押強
制執行事件所提供之由財團法人法律扶助基金會新竹分會出具之
面額新臺幣(下同)柒萬玖仟柒佰柒拾伍元保證書（保證書號碼00
000000）、貳萬零玖佰柒拾參元保證書（保證書號碼00000000）
、伍萬壹仟捌佰捌拾玖元保證書（保證書號碼00000000）准予發
還。
    理      由
一、按訴訟終結後，供擔保人證明已定20日以上之期間，催告受
    擔保利益人行使權利而未行使，或法院依供擔保人之聲請，
    通知受擔保利益人於一定期間內行使權利並向法院為行使權
    利之證明而未證明者，法院應依供擔保人之聲請，以裁定命
    返還其提存物，民事訴訟法第104條第1項第3款定有明文；
    又上開規定，於其他依法令供訴訟上之擔保者準用之，亦為
    同法第106條所明定。又民事訴訟法第104條第1項第3款所謂
    「訴訟終結」，固應從廣義解釋，包括撤銷假扣押或假處分
    裁定及執行程序終結在內，惟保全程序之執行具有緊急，須
    迅速實施始符保全之旨，故強制執行法第132條第3項規定債
    權人收受假扣押或假處分裁定後已逾30日者不得聲請執行，
    故假扣押或假處分之供擔保人，於法院撤銷假扣押或假處分
    之執行後，如該假扣押或假處分裁定已逾上開30日期間而不
    得聲請執行時，供擔保人自得依民事訴訟法第106條準用第1
    04條第1項第3款規定，行使定期催告及返還擔保物之權利（
    最高法院88年度台抗字第682號、92年度台抗字第379號裁定
    意旨參照）。
二、本件聲請意旨略以：伊等前依本院107年度勞抗字第13號假
    扣押裁定，由聲請人陳玉婷、莊筱伶、官怡均分別提供財團
    法人法律扶助基金會新竹分會出具之面額新臺幣(下同)7萬9
    ,775元保證書（保證書號碼00000000）、2萬0,973元保證書
    （保證書號碼00000000）、5萬1,889元保證書（保證書號碼
    00000000）為擔保，向臺灣新竹地方法院（下稱新竹地院）
    聲請107年司執全字第51號假扣押強制執行。茲伊現已撤回
    執行終結，且經伊定20日以上之期間，催告相對人行使權利
    而未行使。爰依民事訴訟法第104條第1項規定，聲請准予返
    還保證書等語。
三、查聲請人上開主張，業據提出本院107年度勞抗字第13號民
    事裁定、保證書、新竹地院民事執行處通知、存證信函為據
    (本院卷第9-27頁)，並有兩造間請求給付資遣費事件之新竹
    地院107年度勞訴字第24號、本院108年度勞上易字第28號民
    事判決(下稱本案判決)、本院書記官辦案進行簿附卷可查(
    本院卷第29-78頁)，復經本院電詢新竹地院結果，該院迄未
    受理相對人對聲請人提起訴訟、或核發支付命令事件（見本
    院卷81頁）。則兩造間假扣押程序經聲請人撤回執行而終結
    ，聲請人並已定20日以上之期間，催告相對人行使權利而未
    行使，聲請人依民事訴訟法第106條準用第104條第1項第3款
    之規定，聲請發還供擔保之保證書，即無不合，應予准許。
四、據上論結，本件聲請為有理由，爰裁定如主文。
中　　華　　民　　國　　109 　年　　4 　　月　　30　　日
                  勞動法庭
　　　　　　　　　    審判長法　官  方彬彬
　　　　　　　　　　　　　　法　官  謝永昌
　　　　　　　　　　　　　　法　官  李慈惠
正本係照原本作成。
不得抗告。
中　　華　　民　　國　　109 　年　　5 　　月　　1 　　日
　　　　　　　　　　　　　
　　　　　　　　　　　　　  書記官  黃麗玲